臺灣高雄地方法院民事裁定
111年度勞執字第13號
聲  請  人  張雅筑  
相  對  人  百企貿易有限公司

法定代理人  吳宮安  
上列當事人間請求勞資爭議執行裁定事件事件，本院裁定如下：
    主  文
民國110年12月6日高雄市政府勞工局勞資爭議調解紀錄調解方案
所載：「本件勞資雙方合意以新臺幣（下同）49,130元作為薪資
及加班費等之給付…上開款項勞資雙方同意分期給付，每月為1期
（每月16日給付）分12期給付（111/01/16起至111/12/16止），
第1期至11期每期給付4,000元，第12期給付5,130元」之調解內
容，其中45,130元，准予強制執行。
聲請程序費用由相對人負擔。
    理  由
一、本件聲請意旨略以：兩造間因給付工資等之勞資爭議，於11
    0年12月6日經高雄市政府勞工局勞資爭議調解成立，調解方
    案為：「1.本件勞資雙方合意以49,130元作為薪資及加班費
    等之給付，勞方其餘請求權不再主張，雙方達成和解。上開
    款項勞資雙方同意分期給付，每月為1期（每月16日給付）
    分12期給付（111/01/16起至111/12/16止），第1期至11期
    每期給付4,000元，第12期給付5,130元，並於上開期日匯入
    勞方提供於公司薪資轉帳帳戶，如有一期未付，未到期之分
    期款視為全部到期，並得聲請法院強制執行。」詎相對人僅
    於111年1月17日給付第1期款4,000元，其後即未履行上開調
    解內容，爰依勞資爭議處理法第59條第1項規定，聲請裁定
    准予強制執行。
二、按勞資爭議經調解成立者，依其內容當事人一方負私法上給
    付義務，而不履行其義務時，他方當事人得向該管法院聲請
    裁定強制執行，勞資爭議處理法第59條第1 項定有明文。經
    查，兩造間關於給付工資等之勞資爭議，前經高雄市政府勞
    工局勞資爭議調解成立如聲請意旨所示之內容，業據聲請人
    提出高雄市政府勞工局勞資爭議調解紀錄存卷為證，惟相對
    人僅於111年1月17日給付第1期款4,000元，其後即未再依調
    解內容履行給付，未到期之分期款合計45,130元視為全部到
    期，亦有聲請人提出其彰化銀行旗山分行帳戶存摺封面及內
    頁可考，從而，聲請人依勞資爭議處理法第59條第1項聲請
    裁定強制執行，尚無不合，應予准許。
三、依勞資爭議處理法第59條、非訟事件法第21條第2項、第24
    條第1項、民事訴訟法第95條、第78條，裁定如主文。
中　　華　　民　　國　　111 　年　　3 　　月　　7 　　日
                        勞動法庭法  官  鍾淑慧
以上正本係照原本作成。
如對本裁定抗告須於裁定送達後10日內向本院提出抗告狀，並繳
納裁判費新台幣1,000元。
中　　華　　民　　國　　111 　年　　3 　　月　　7 　　日
                                書記官  林怡君